臺灣高雄地方法院刑事判決　　　　　　　93年度訴字第3382號
公　訴　人　臺灣高雄地方法院檢察署檢察官
被　　　告　乙○○　男　28歲.
上列被告因違反毒品危害防制條例案件，經檢察官提起公訴（93
年度毒偵字第5083號），暨聲請併案審理（94年度毒偵字第247
號），被告就被訴事實為有罪之陳述，並聽取當事人之意見後，
本院合議庭裁定改依簡式審判程序由受命法官獨任進行審判程序
，並判決如下：
    主  文
乙○○連續施用第一級毒品，累犯，處有期徒刑壹年，扣案之第
一級毒品海洛因貳包（驗後合計淨重零點零玖公克，空包裝合計
重零點參玖公克），沒收銷燬之。又連續施用第二級毒品，累犯
，處有期徒刑伍月。應執行有期徒刑壹年參月，扣案之第一級毒
品海洛因貳包（驗後合計淨重零點零玖公克，空包裝合計重零點
參玖公克），沒收銷燬之。
    事  實
一、乙○○前因施用毒品案件，經本院以89年度毒聲字第790 號
    裁定令入戒治處所施以強制戒治，嗣經本院裁定停止戒治，
    所餘戒治期間，付保護管束，於民國90年10月6 日保護管束
    期滿，視為期滿執行完畢，經臺灣高雄地方法院檢察署檢察
    官以90年度戒毒偵字第1088號為不起訴處分確定。又乙○○
    前因竊盜案件，經臺灣高等法院高雄分院判處有期徒刑1 年
    確定，甫於92年6 月14日執行完畢。詎乙○○明知海洛因、
    安非他命業經公告列為毒品危害防制條例第2 條第2 項第1
    款、第2 款之第一級、第二級毒品，不得非法持有、施用，
    竟猶不知戒絕悔改，於前開施用毒品強制戒治執行完畢釋放
    後，5 年內復基於施用第一級毒品海洛因及第二級毒品安非
    他命之概括犯意，連續自92年年底某日起至93年12月27日22
    時許，以每個月施用1 至2 次之頻率，在高雄縣旗山鎮內湖
    巷8 號住處房間內，以將海洛因粉末摻入香菸後吸食之方式
    施用第一級毒品海洛因多次；並自92年年底某日起至93年12
    月28日前約2 、3 日之某時止，以每個月至每一個半月之頻
    率，在高雄縣溪州某友人家中，以鋁箔包飲料罐插吸管之方
    式，施用第二級毒品安非他命多次，嗣為警分別於：（一）
    93 年3月19日15時許，在高雄縣旗山鎮○○街口查獲；（二
    ）同年12月28日14時許，在高雄縣旗山鎮溪洲堤防旁為警查
    獲，並扣得海洛因毒品2 小包，復均經其同意分別採集尿液
    送驗，始悉上情。
二、案經高雄縣政府警察局旗山分局分別報請臺灣高雄地方法院
    檢察署檢察官偵查起訴及併案審理。
    理  由
壹、程序方面：
一、按除被告所犯為死刑、無期徒刑、最輕本刑為3 年以上有期
    徒刑之罪或高等法院管轄第一審案件者外，於法院行準備程
    序進行中，被告先就被訴事實為有罪之陳述時，審判長得告
    知被告簡式審判程序之旨，並聽取當事人、代理人、辯護人
    及輔佐人之意見後，裁定進行簡式審判程序；且受命法官行
    準備程序，與法院或審判長有同一之權限；又簡式審判程序
    之證據調查，不受刑事訴訟法第159 條第1 項、第161 條之
    2 、第161 條之3 、第163 條之2 及第164 條至第170 條規
    定之限制，刑事訴訟法第273 條之1 第1 項、第279 條第2
    項前段、第273 條之2 分別定有明文。
二、查本件被告乙○○所犯為死刑、無期徒刑、最輕本刑為3 年
    以上有期徒刑以外之罪，且非高等法院管轄第一審之案件，
    其於準備程序中就前揭被訴事實為有罪之陳述，經法官告知
    簡式審判程序之旨，並聽取公訴人及被告之意見後，本院認
    無不得或不宜改依簡式審判程序進行之處，爰依前揭規定，
    經本院合議庭裁定由受命法官獨任進行簡式審判程序，核先
    敘明。
貳、實體方面
一、上揭事實，迭據被告乙○○於警詢、偵查及本院審理中，均
    坦承不諱，且查：
（一）被告於93年3 月19日及同年12月28日，為警採集尿液並經
      送驗結果，均呈嗎啡及安非他命陽性反應之事實，有高雄
      縣政府衛生局93年4 月20日93煙檢字第617 號煙毒尿液檢
      驗成績書（嫌疑人尿液對照表，尿液編號052 號）、該局
      94 年1月14日94煙檢字第0020號煙毒尿液檢驗成績書（嫌
      疑人尿液對照表，尿液編號347 號）及高雄醫學大學附設
      中和紀念醫院93年10月5 日報告編號9310－37號濫用藥物
      尿液檢驗報告各1 份在卷可稽，而被告於93年12月28日為
      警查獲時被告持有扣案之白色粉末2 小包，經送法務部調
      查局鑑定結果，確係第1 級毒品海洛因，有該局調科壹字
      第220019235 號鑑定通知書傳真1 紙在卷可按，核均與被
      告自白相符，堪予採為論罪之證據，被告犯行洵堪認定。
（二）被告前前因施用毒品案件，經本院以89年度毒聲字第790
      號裁定令入戒治處所施以強制戒治，嗣經本院裁定停止戒
      治，所餘戒治期間，付保護管束，於90年10月6 日保護管
      束期滿，視為期滿執行完畢，經臺灣高雄地方法院檢察署
      檢察官以90年度戒毒偵字第1088號為不起訴處分確定之事
      實，有前開不起訴處分書及臺灣高等法院被告全國前案紀
      錄表各1 份在卷可稽，其於執行強制戒治完畢釋放後，5
      年內再犯毒品危害防制條例第10條第1 項之施用第1 級毒
      品犯行，所為與毒品危害防制條例第23條第2 項之規定相
      符，依法即應予論科。
二、按海洛因及安非他命，分別係毒品危害防制條例第2 條第2
    項第1 款、第2 款所稱之第一級、第二級毒品，故核被告所
    為，係犯該條例第10條第1 項、第2 項之施用第一級、第二
    級毒品罪。被告持有第一級、第二級毒品海洛因、安非他命
    ，進而施用，其前後持有之低度行為均應為施用之高度行為
    所吸收，不另論罪。被告先後多次施用第一級毒品海洛因及
    第二級毒品安非他命之犯行，時間緊接，犯罪構成要件相同
    ，顯係基於概括犯意為之，均應依連續犯之規定論以一罪，
    並加重其刑。查被告前因竊盜案件，經臺灣高等法院高雄分
    院判處有期徒刑1 年確定，甫於92年6 月14日執行完畢，有
    卷附臺灣高等法院被告全國前案紀錄表1 份在卷足稽，其受
    有期徒刑之執行完畢，5 年以內再犯本件有期徒刑以上之罪
    ，為累犯，依法加重其刑，並遞加之。被告所犯上開二罪，
    時間不同，犯意各別，行為不同，應分論併罰。爰審酌被告
    經觀察、勒戒及強制戒治後，尚未能戒絕毒癮，足證前開保
    安處分措施實難矯治其惡性，其屢次施用第一級毒品海洛因
    及第二級毒品安非他命而觸法，且施用期間長達1 年餘，施
    用之頻率為每月1 、2 次，施用之方式為點燃香煙施用之方
    式，顯見其無悔改之意，意志不堅，一犯再犯，有失政府制
    定毒品危害防制條例之立法美意，本不宜寬貸，惟念其施用
    毒品乃自戕一己之身體健康，尚未害及他人，所生危害非大
    ，且犯後坦承態度尚佳等一切情狀，量處如主文所示之刑，
    以資懲儆。至扣案之白粉2 包，確係第一級毒品海洛因（驗
    後淨重為0 點09公克，空包裝總重0 點39公克，因海洛因毒
    品附著於包裝上剝離不易，應將包裝之整體視為海洛因毒品
    ），已如前述，且為供本件被告施用第一級毒品海洛因所用
    之毒品，此經被告於警詢、偵查及本院審理中均供承無訛，
    應依毒品危害防制條例第18條第1 項前段規定，不問屬於犯
    人與否，均沒收銷燬之；而送驗時所耗損之毒品既已滅失，
    爰不另為沒收銷燬之諭知，附此敘明。
三、公訴人起訴部分僅就被告於93年3 月19日某時許，施用第一
    級毒品海洛因及第二級毒品安非他命之犯行起訴，而就被告
    93年12月27日某時許，施用第一級毒品海洛因1 次之犯行聲
    請併辦審理，而被告於本院審理中自承自92年底之某日起，
    即開始施用第一級及第二級毒品，第一級毒品海洛因施用至
    93年12月27日22時許，以每個月施用1 至2 次之頻率；而第
    二級毒品安非他命則施用至被查獲之93年12月28日前約2 、
    3 日某時止，以每一個月至一個半月之頻率，分別施用第一
    級毒品海洛因及第二級毒品安非他命多次，並經公訴人當庭
    擴張犯罪事實後，被告此部分犯行，與起訴部分，時間重疊
    或緊接，方法相同，顯係基於概括之犯意所為，有連續犯之
    裁判上一罪關係，均為起訴效力所及，本院自得併予審理。
據上論斷，應依刑事訴訟法第273 條之1 第1 項、第299 條第1
項前段，毒品危害防制條例第10條第1 項、第2 項、第18條第1
項前段，刑法第11條、第47條、第56條、第51條第5 款，判決如
主文。
本案經檢察官甲○○到庭執行職務。
中　　華　　民　　國　　94　　年　　6 　　月　　17　　日
                  刑事第九庭    法　官  陳筱蓉
以上正本證明與原本無異。
如不服本判決，應於收受送達後10日內向本院提出上訴書狀。
中　　華　　民　　國　　94　　年　　6 　　月　　17　　日
　　　　　　　　　　　　        書記官  梁瑜玲
附錄本判決論罪科刑法條：
毒品危害防制條例第10條
施用第一級毒品者，處 6 月以上 5 年以下有期徒刑。
施用第二級毒品者，處 3 年以下有期徒刑。
